【裁判字號】    89,訴,3866
【裁判日期】    900118
【裁判案由】    清償債務
【裁判全文】
臺灣臺中地方法院民事判決  八十九年度訴字第三八六六號
    原      告  麒星有限公司
    法定代理人  甲○○
    訴訟代理人  丁○○
    被      告  乙○○○
    訴訟代理人  丙○○
右當事人間請求清償債務事件，本院判決如左：
    主    文
原告之訴駁回。
訴訟費用由原告負擔。
    事    實
甲、原告方面：
  一、聲明：被告應給付原告新台幣（下同）柒拾伍萬元，及自支付命令送達翌日起至清償
      日止，按年息百分之五計算之利息。
  二、陳述：被告為原告公司聘顧人員張俊雄為職務連帶保證人，保證其於任職期間若有違
      背職務虛偽作假或侵占公款、財務及危害公司行為，即代為清償，並願拋棄民法債篇
      第二章第二十四節保證各法條內有關保證人之權利及先訴抗辯權，惟經察被保證人自
      民國八十七年五月間至八十八年一月止，涉嫌侵占聲請人柒拾伍萬元，為此訴請被告
      負清償責任。
  三、證據：提出員工保證書、連帶保證規約影本各乙件為證。
乙、被告方面：
  一、聲明：駁回原告之訴及其假執行之聲請。
  二、陳述：被告乃一年逾七十之老嫗，未曾謮過書，目不識丁，既不能識字，亦不能寫字
      ，系爭員工保證書上之連帶保證人「乙○○○」之姓名，並非被告所簽，其加蓋在系
      爭保證人上之印文，亦非被告所加蓋，且該印文之印章，被告亦未曾見過，原告就此
      事實，應負舉證責任。原告不能以他人冒充被告簽名及蓋章，即令被告負此連帶保證
      責任。
  三、證據：提出戶籍謄本影本乙件為證。
    理    由
一、本件原告主張被告為原告公司聘顧人員張俊雄之職務連帶保證人，保證其於任職期間若
    有違背職務虛偽作假或侵占公款、財務及危害公司行為，即代為清償，並願拋棄民法債
    篇第二章第二十四節保證各法條內有關保證人之權利及先訴抗辯權，詎被保證人張俊雄
    自民國八十七年五月間至八十八年一月止，涉嫌侵占原告公司柒拾伍萬元，為此訴請被
    告負清償責任。被告則以其為未曾讀過書，既不識字，亦不能寫字，系爭員工保證書上
    之連帶保證人「乙○○○」之姓名，並非被告所簽，其加蓋在系爭保證人上之印文，亦
    非被告所有，原告就此事實，應負舉證責任等語置辯。
二、本件原告主張被告為原告公司聘顧人員張俊雄之職務連帶保證人，保證其於任職期間若
    有違背職務虛偽作假或侵占公款、財務及危害公司行為，即代為清償之事實，固據原告
    提出員工保證書，惟被告否認系爭保證書上簽名及印文之真正，辯稱：伊為目不識丁之
    老嫗，既不能寫字，亦無該印文之印章等語置辯。按私文書之真正，他造當事人有爭執
    者，舉證人應負證明其真正之責，此觀民事訴訟法第三百五十七條之規定自明。又同法
    第三百五十八條關於私文書經本人或其代埋人簽名、蓋章或按指印者推定為真正之規定
    ，須其簽名、蓋章或按指印係本人或其代理人為之，在當事人間已無爭執或經舉證人證
    明者，始得適用。被告既否認系爭保證書為真正，依上揭說明，原告自應舉證證明系爭
    保證為真正。經查，被告未受教育，有戶籍謄本影本附卷可稽，原告亦自陳並未辦理對
    保手續，無法舉證證明系爭保證書為真正，則其主張洵無可採。
三、從而，原告依連帶保證契約，請求被告給付柒拾伍萬元，及自支付命令送達被告翌日起
    至清償日止，按年息百分之五計算利息，為無理由，應予駁回。
四、據上論結，本件原告之訴為無理由，依民事訴訟法第七十八條判決如主文。
中        華        民        國   九十     年      一       月     十八      日
                                臺灣臺中地方法院民事第一庭
~B法      官  吳蕙玟
右為正本係照原本作成
如對本判決上訴須於判決送達後廿日內向本院提出上訴狀
中        華        民        國   九十     年      一       月     十八      日
~B法院書記官


司法院資訊處製作；財團法人民間司法改革基金會備份。
